# 纠结：股权结构、分红比例及剩余财产分配比例不一样，长投如何核算呀？

提问人：chengang75 时间：2010-12-15 11:27:36
客户最近收购了一家公司，该公司原是中外合资，收购后改为中外合作，公司章程中对母公司名称股权比例、分红比例和剩余财产分配比例无不一样，摘录如下：（仅写母公司，简称A公司） 1 、公司股权结构为：A公司54.98%，其他略 2 、公司各合作方特别约定公司利润分配比例为：A公司52.97%，其他略 3 、公司各合作方约定各方其他权利和义务（包括但不限于公司剩余财产分配权、亏损承担义务等）比例为：A公司56.78%，其他略
那么在合并这有子公司报表时，长期投资及投资收益按何比例核算呀？

回答人：chenyiwei
因为是合作企业，所以组织形式上的自由度相对较大。就你说的情况看，需要搞清楚一个问题：由于利润分享比例和剩余财产分配比例不一致，则将来该企业清算时，由留存收益形成的净资产按什么比例分配？如果两者不一致，则先进行利润分配再清算，和直接进入清算程序，对各方的利益分配会有影响。 如果最终确定包括留存收益在内的全部剩余财产的分配统一按照56.78％，则在合并报表上，归属母公司股东的净利润按照该子公司净利润的52.97%计算，这两个比例之间的差异3.81%通过权益性交易（资本公积）平衡，把少数股东权益调整到净资产的43.22％。